臺灣臺北地方法院小額民事判決
111年度北小字第4194號
原      告  臺灣產物保險股份有限公司

法定代理人  李泰宏  
訴訟代理人  楊承堯  
被      告  廖健志  
上列當事人間請求侵權行為損害賠償(交通)事件，本院於中華民
國111年10月11日言詞辯論終結，判決如下︰
    主      文
被告應給付原告新臺幣肆仟貳佰柒拾貳元，及自民國一百一十一
年八月二日起至清償日止，按週年利率百分之五計算之利息。
原告其餘之訴駁回。
訴訟費用新臺幣壹仟元由被告負擔百分之七十二，餘由原告負擔
。
本判決第一項得假執行。但被告以新臺幣肆仟貳佰柒拾貳元為原
告預供擔保，得免為假執行。
    事實及理由
一、按訴狀送達後，原告不得將原訴變更或追加他訴，但擴張或
    減縮應受判決事項之聲明者，不在此限，民事訴訟法第255
    條第1項第3款亦定有明文，查原告原起訴聲明為：被告應給
    付原告新臺幣（下同）8,020元，及自起訴狀繕本送達翌日
    起至清償日止，按週年利率5%計算之利息行，有起訴狀可稽
    (見本院卷第11頁)，嗣於訴訟中陳明請求金額減縮為5,945
    元，亦有陳報狀及言詞辯論筆錄足憑（見本院卷第79-81、8
    5頁），核其所為，係減縮應受判決事項之聲明，依上開規
    定，應予准許。又被告未於言詞辯論期日到場，核無民事訴
    訟法第386條各款所列情事，爰依原告聲請，由其一造辯論
    而為判決，合先敘明。
二、原告主張：被告於民國109年8月20日22時20分許，騎乘車牌
    號碼000-0000號普通重型機車(下稱系爭肇事機車)，行經臺
    北市○○區○○路00號時，因停車未注意其他車輛，致撞及停放
    於該處機車停車格之原告承保之訴外人即被保險人曾晧瑋騎
    乘之車牌號碼000-0000號普通重型機車（下稱系爭機車），
    造成系爭機車受損，嗣系爭機車經送修後，計支出8,020元
    （含工資費用2,160元、零件費用5,860元），經扣除零件折
    舊費用後為5,945元，業經原告依保險契約理賠予曾晧瑋，
    依保險法第53條取得代位求償權，爰依保險法第53條、民法
    第184條第1項前段、第191條之2規定，提起本件訴訟等語，
    並聲明：被告應給付原告5,945元，及自起訴狀繕本送達翌
    日起至清償日止，按週年利率5%計算之利息。
三、被告經合法通知，未於言詞辯論期日到場，亦未提出書狀為
    任何聲明或陳述。
四、得心證之理由：
  ㈠本件原告主張被告於上開時、地騎乘系爭肇事機車，因停車
    未注意其他車輛而撞及系爭機車，造成系爭機車受損；原告
    已賠付曾晧瑋系爭機車修復費用等情，業據其提出與所述相
    符之道路交通事故當事人登記聯單、道路交通事故現場圖、
    系爭機車行車執照、估價單、車損照片、免用統一發票收據
    為證（見本院卷第15-25頁），並經本院依職權向臺北市政
    府警察局交通警察大隊調閱道路交通事故現場圖、A3類道路
    交通事故調查紀錄表、道路交通事故當事人登記聯單、道路
    交通事故照片黏貼紀錄表為憑（見本院卷第31-45頁），又
    本件起訴狀繕本及本院之言詞辯論通知書均已於相當時期合
    法送達通知被告，被告既未於言詞辯論期日到場爭執，復未
    提出書狀答辯以供本院斟酌，依民事訴訟法第436條之23準
    用第436條第2項、第280條第3項、第1項之規定，即視同自
    認原告之主張，應認原告之主張應為真實。
  ㈡按因故意或過失，不法侵害他人之權利者，負損害賠償責任
    ，民法第184條第1項前段定有明文。又汽車行駛時，駕駛人
    應注意車前狀況及兩車並行之間隔，並隨時採取必要之安全
    措施，道路交通安全規則第94條第3項前段並定有明文。另
    依保險法第53條第1項規定，被保險人因保險人應負保險責
    任之損失發生，而對於第三人有損失賠償請求權者，保險人
    得於給付賠償金額後，代位行使被保險人對於第三人之請求
    權；但其所請求之數額，以不逾賠償金額為限。本件被告騎
    乘系爭肇事機車，因停車未注意其他車輛致車禍肇事，已如
    上述，揆諸民法第184條第1項前段規定，被告自應負侵權行
    為損害賠償責任。又原告既承保系爭機車並已給付賠償金額
    ，揆諸保險法第53條第1項規定，即得代位行使曾晧瑋對被
    告之侵權行為損害賠償請求權。
  ㈢次按不法毀損他人之物者，應向被害人賠償其物因毀損所減
    少之價值，為民法第196條所明定。而所謂請求賠償物被毀
    損所減少之價額，得以修復費用為估定標準，但以必要者為
    限，例如修理材料以新品換舊品，應予折舊（參見最高法院
    77年度第9次民事庭會議決議）。經查，原告主張系爭機車
    必要修繕費用包括工資費用2,160元、折舊後零件費用3,785
    元等情，業據其提出估價單、免用統一發票收據為證（見本
    院卷第21、25頁），依前揭說明，系爭機車之修復既以新零
    件更換被毀損之舊零件，自應將零件折舊部分予以扣除。而
    依行政院所頒「固定資產耐用年數表」及「固定資產折舊率
    表」之規定，機器腳踏車之耐用年數為3年，依定率遞減法
    每年折舊536/1000，且固定資產提列折舊採用定率遞減法則
    者，以1年為計算單位，其使用期限未滿1年者，按實際使用
    之月數相當於全年之比例計算之，不滿1月者，以1月計。準
    此，系爭機車出廠日為108年4月，有系爭機車行車執照可參
    (見本院卷第19頁)，至事故發生日即109年8月20日止，實際
    使用年數為1年4月20日，以使用1年5月計，故系爭機車零件
    費用扣除折舊後之費用為2,112元（計算式如附表所示），
    並加計工資費用2,160元，原告得請求之系爭機車修復費用
    應為4,272元（計算式：2112＋2160＝4272）。
  ㈣末按遲延之債務，以支付金錢為標的者，債權人得請求依法
    定利率計算之遲延利息；應付利息之債務，其利率未經約定
    ，亦無法律可據者，週年利率為百分之五；給付無確定期限
    者，債務人於債權人得請求給付時，經其催告而未為給付，
    自受催告時起，負遲延責任。其經債權人起訴而送達訴狀，
    或依督促程序送達支付命令，或為其他相類之行為者，與催
    告有同一之效力，民法第233條第1項前段、第203條、第229
    條第2項分別有明文規定。本件原告之請求，核屬無確定期
    限之給付，自應經原告催告未為給付，被告始負遲延責任。
    準此，原告請求被告給付自起訴狀繕本送達翌日即111年8月
    2日（見本院卷第55頁）起至清償日止，按週年利率5%計算
    之利息，核無不合，併予准許。
五、綜上所述，原告據以提起本訴，請求被告給付4,272元，及
    自起訴狀繕本送達翌日即111年8月2日起至清償日止，按週
    年利率5%計算之利息，為有理由，應予准許，逾此範圍之請
    求為無理由，應予駁回。
六、本件原告勝訴部分係小額程序為被告敗訴之判決，依民事訴
    訟法第436條之20規定，應依職權宣告假執行，並依同法第3
    92條第2項之規定，依職權宣告被告預供擔保，得免為假執
    行。
七、訴訟費用負擔之依據：民事訴訟法第79條。按適用小額訴訟
    程序事件法院為訴訟費用之裁判時，應確定其費用額，民事
    訴訟法第436條之19定有明文，爰確定本件訴訟費用額如主
    文第3項所示。
中　　華　　民　　國　　111 　年　　10　　月　　28　　日
                  臺北簡易庭  法　官  葉藍鸚
附表
-----
折舊時間           金額
第1年折舊值        5,860×0.536＝3,141
第1年折舊後價值    5,860－3,141＝2,719
第2年折舊值        2,719×0.536×(5/12)＝607
第2年折舊後價值    2,719－607＝2,112
訴訟費用計算書
項        目             金   額（新臺幣）        備  註
第一審裁判費   　 　　   1,000元
合　　　　計　　　       1,000元
附錄：
一、民事訴訟法第436條之24第2項：　　
　　對於小額程序之第一審裁判上訴或抗告，非以其違背法令為
    理由，不得為之。
二、民事訴訟法第436條之25：　　
　　上訴狀內應記載上訴理由，表明下列各款事項：
    ㈠原判決所違背之法令及其具體內容。
    ㈡依訴訟資料可認為原判決有違背法令之具體事實。
以上正本係照原本作成。
如不服本判決，須以違背法令為理由，應於判決送達後20日內向
本庭提出上訴狀（須按他造當事人之人數附繕本）。如委任律師
提起上訴者，應一併繳納上訴審裁判費。
中　　華　　民　　國　　111 　年　　10　　月　　28　　日
                              書記官  翁嘉偉